【裁判字號】    97,簡上,323
【裁判日期】    970509
【裁判案由】    加重竊盜
【裁判全文】
臺灣臺中地方法院刑事判決             97年度簡上字第323號
上  訴  人
即  被  告  甲○○
上列上訴人因加重竊盜案件，不服本院九十七年度簡字第三一八
號，中華民國九十七年三月十九日第一審簡易判決（起訴案號：
臺灣臺中地方法院檢察署九十七年度偵字第五七四０號），提起
上訴，本院管轄第二審之合議庭判決如下：
    主    文
上訴駁回。
甲○○緩刑貳年。
    犯罪事實
一、甲○○前未曾因故意犯罪受有期徒刑以上刑之宣告，其於民
    國九十七年二月十七日上午九時二十五分許，至乙○○所經
    營位於臺中縣清水鎮○○路四四六號「加得滿加油站」廁所
    內，趁無人看守注意之際，即基於意圖為自己不法所有之竊
    盜犯意，手持其所有客觀上足以對人之生命、身體、安全構
    成威脅，具有危險性之十字螺絲起子與斜口鉗各一支，將廁
    所內之小便斗沖水感應器一組拆卸搬移上車而竊取之，擬與
    汽車電腦之感應器替換使用。嗣甲○○於竊取得手後，甫欲
    離開現場之際，旋為巡邏員警認其形跡可疑而當場盤查查獲
    ，並扣得上開甲○○所有，供為竊盜犯罪使用之十字螺絲起
    子、斜口鉗各一支與其所竊得之小便斗沖水感應器一組（業
    已發還予乙○○）。
二、案經乙○○訴由臺中縣警察局清水分局報請臺灣臺中地方法
    院檢察署檢察官偵查起訴後，因甲○○自白犯罪，本院認為
    適宜，即裁定逕以簡易判決處刑。
    理    由
一、被告甲○○於本院訊問時，業已坦承上開加重竊盜犯罪事實
    不諱，核與被害人乙○○於警詢中指證其所經營之加油站廁
    所內之小便斗沖水感應器一組遭竊取之被害情節大致相符（
    見警卷第五頁至第六頁），且有贓證物保管單、刑案現場測
    繪圖各一紙及照片八張附卷（見警卷第一０頁至第一四頁、
    第二０頁），暨被告所有供本件竊盜犯行所用之十字螺絲起
    子與斜口鉗各一支扣案可資佐證，足見被告上開自白確與客
    觀事實相符，堪予採信。是本件事證業臻明確，被告竊盜犯
    行洵堪認定。
二、核被告甲○○所為，係犯刑法第三百二十一條第一項第三款
    之攜帶兇器竊盜罪。原判決因認被告罪行事證明確，適用刑
    法第三百二十一條第一項第三款、第四十一條第一項前段等
    條文，對被告量處有期徒刑六月，並諭知易科罰金之折算標
    準，且依刑法第三十八條第一項第二款之規定，就扣案為被
    告所有，並供本件竊盜犯行所用之十字螺絲起子與斜口鉗各
    一支，皆併為沒收之諭知，其認事用法並無違誤，量刑亦稱
    妥適。
三、被告甲○○上訴意旨雖一度質疑其為本件竊盜犯行所持用之
    十字螺絲起子與斜口鉗各一支並非兇器；惟按刑法第三百二
    十一條第一項第三款之攜帶兇器竊盜罪，係以行為人攜帶兇
    器竊盜為其加重條件，此所謂兇器，其種類並無限制，凡客
    觀上足對人之生命、身體、安全構成威脅，具有危險性之兇
    器均屬之，且祇須行竊時攜帶此種具有危險性之兇器為已足
    ，並不以攜帶之初有行兇之意圖為必要，本件被告行竊之時
    ，既手持質地堅硬，外型尖銳之十字螺絲起子與斜口鉗各一
    支（該等器械之質地、外型，業據本院於審理時勘驗在案）
    為之，縱絲毫無傷人之意，依前述說明，亦無礙於刑法攜帶
    兇器加重竊盜罪之成立。此外，被告上訴意旨即未能具體指
    摘原判決認事用法有何疏漏或違誤之處，僅以其已與告訴人
    乙○○達成和解為由，即遽對原判決提起上訴，其上訴並無
    理由，應予駁回。
四、末查，被告甲○○前未曾因故意犯罪受有期徒刑以上刑之宣
    告，有臺灣高等法院被告前案紀錄表可查，其於本件所竊取
    者僅為小便斗沖水感應器一組，價值非高（依告訴人乙○○
    供述該感應器之價值僅約新台幣五百元），犯罪情節非屬重
    大，被告犯後始終坦認犯行，復已尋得告訴人之諒解，有和
    解書一紙在卷可稽（見本院二審卷第二八頁），犯罪後態度
    堪稱良好，且檢察官於本院審理時亦同意給予被告緩刑諭知
    之寬典，是被告經本件偵審程序後，當能知所警惕，信無再
    犯之虞，本院因認對其所宣告之刑以暫不執行為適當，爰併
    諭知緩刑二年，以啟自新。
據上論斷，應依刑事訴訟法第四百五十五條之一第一項、第三項
、第三百六十八條，刑法第七十四條第一項第一款，判決如主文
。
本案經檢察官丙○○到庭執行職務。
中    華    民    國    97    年    5     月    9     日
                  刑事第三庭  審判長法  官  賴恭利
                                    法  官  黃松竹
                                    法  官  陳思成
上正本證明與原本無異。
本件不得上訴。
                                    書記官  吳詩琳
中    華    民    國    97    年    5     月    9     日


司法院資訊處製作；財團法人民間司法改革基金會備份。
